【裁判字號】    98,審易,259
【裁判日期】    980820
【裁判案由】    竊盜等
【裁判全文】
臺灣新竹地方法院刑事宣示判決筆錄     98年度審易字第259號
公  訴  人  臺灣新竹地方法院檢察署檢察官
被      告  甲○○
指定辯護人  本院公設辯護人乙○○
上列被告因竊盜等案件，檢察官提起公訴（97年度偵字第2789號
）後，聲請改依協商程序而為判決，本院於中華民國98年8 月20
日下午4時，在本院刑事第十法庭宣示判決，出席職員如下：
                審判長法  官  劉兆菊
法官起立朗讀判決主文、犯罪事實要旨、處罰條文，及告以上訴
限制、期間並提出上訴狀之法院，且諭知記載其內容：
一、主  文：
    甲○○犯竊盜罪，累犯，處有期徒刑柒月；扣案之鑰匙壹支
    ，沒收之。又犯行使變造特種文書罪，累犯，處有期徒刑
    月。應執行有期徒刑玖月；扣案之鑰匙壹支，沒收之。
二、犯罪事實要旨：
（一）甲○○前於民國90年間，因偽造貨幣、竊盜、贓物、違背
      安全駕駛致交通危險、過失傷害等案件，經本院於91年4
      月12日以90年度訴字第270 號判決分別判處有期徒刑2年9
      月、7月、3月、4月、3月，嗣甲○○不服提起上訴，經臺
      灣高等法院於91年9月9日以91年度上訴字第1728號判決就
      偽造貨幣部分判處無罪確定，另竊盜、贓物、違背安全駕
      駛致交通危險、過失傷害等部分則經甲○○撤回上訴而確
      定，並經本院於92年3月4日以92年度聲字第92號裁定定應
      執行有期徒刑1年3月確定(甲)；又於91年間，復因竊盜、違
      背安全駕駛致交通危險等案件，經本院於92年9月9日以92
      年度訴字第317 號判決分別判處有期徒刑6月、3月，併定
      應執行有期徒刑8 月確定(乙)；(甲)(乙)部分經接續執行，於94
      年3月5日縮刑期滿執行完畢。又分別於94年間，因恐嚇
      案件，經本院於95年3 月24日以95年度訴字第14號判決判
      處有期徒刑10月；於94年間，因肇事逃逸案件，經本院
      於95年5月30日以94年度交訴字第72號判決判處有期徒刑8
      月；於95年間，因竊盜案件，經本院於95年9 月26日以
      95年度易字第381 號判決判處有期徒刑10月；於95年間
      ，因詐欺案件，經本院於95年12月15日以95年度竹簡字第
      1404號判決判處有期徒刑5月；前揭4 案嗣經本院於96年8
      月15日以96年度聲減字第420 號裁定均減刑併定應執行有
      期徒刑1年3月確定，於96年12月19日縮刑期滿執行完畢。
（二）詎甲○○仍不知悔改，竟基於意圖為自己不法所有之竊盜
      犯意，於97年4月12日下午2 時30分許，持其所有之鑰匙1
      支，竊取停放在新竹市○○街112 巷內之丙○○所有車牌
      號碼HRV-823號重型機車，得手後供己代步使用。
（三）又甲○○為逃避警方追緝，另基於行使變造特種文書之犯
      意，於97年4月12日下午2時30分許至同年月17日上午10時
      20分許間之某時，在不詳地點，以黏貼黑色紙板之方式，
      將該機車車牌上之「R」及「3」分別修改成「B」及「8」
      等字樣，而將原車牌號碼「HRV-823」變造成「HBV-828」
      ，繼而懸掛於上開機車而行使之，足以生損害於監理機關
      對車輛號牌管理及警察機關對於交通稽查之正確性。嗣甲
      ○○於97年4 月17日上午10時20分許，騎乘上開變造後之
      車牌號碼「HBV-828」號重型機車行經新竹市○○路130巷
      前時，為警查覺有異而攔檢查獲，並當場扣得鑰匙1支（
      另原車牌號碼「HRV- 823」重型機車已發還丙○○具領保
      管）。
（四）案經新竹市警察局第三分局報告臺灣新竹地方法院檢察署
      檢察官偵查起訴後，經檢察官聲請認罪協商判決。
三、處罰條文：
    刑法第320 條第1 項、第216 條、第212 條、第47條第1 項
    、第51條第5 款、第38條第1 項第2 款，刑法施行法第1 條
    之1 第1 項、第2 項前段。
四、沒收：至扣案之鑰匙1 支，係被告甲○○所有且供其竊取本
    件車牌號碼HRV- 823號重型機車所用之物，業據被告甲○○
    坦承在卷（見本院卷第61頁背面），爰依刑法第38條第1 項
    第2款規定，宣告沒收之。
五、協商判決除有刑事訴訟法第455條之4第1項第1款於本訊問程
    序終結前，被告撤銷協商合意或檢察官撤回協商聲請者；第
    2款被告協商之意思非出於自由意志者；第4款被告所犯之罪
    非第455條之2第1項所定得以協商判決者；第6款被告有其他
    較重之裁判上一罪之犯罪事實者；第7 款法院認應諭知免刑
    或免訴、不受理者情形之一，及違反同條第2 項「法院應於
    協商合意範圍內為判決；法院為協商判決所科之刑，以宣告
    緩刑或2 年以下有期徒刑、拘役或罰金為限」之規定者外，
    檢察官與被告均不得上訴。
六、如有前項得上訴之情形，得自收受宣示判決筆錄送達之日起
    10日內，向本院提出上訴書狀，上訴於第二審法院。
本案經檢察官王唯怡到庭執行職務。
中    華    民    國    98    年    8     月    20    日
                  刑事第九庭    書  記  官 林兆嘉
                                審判長法官 劉兆菊
以上筆錄正本係照原本作成。
中    華    民    國    98    年    8     月    20    日
                                書  記  官 林兆嘉
附錄本案論罪科刑法條全文：
中華民國刑法第320條
意圖為自己或第三人不法之所有，而竊取他人之動產者，為竊盜
罪，處5 年以下有期徒刑、拘役或5 百元以下罰金。
意圖為自己或第三人不法之利益，而竊佔他人之不動產者，依前
項之規定處斷。
前2 項之未遂犯罰之。
中華民國刑法第212條
偽造、變造護照、旅券、免許證、特許證及關於品行、能力服務
或其他相類之證書、介紹書，足以生損害於公眾或他人者，處1
年以下有期徒刑、拘役或300元以下罰金。
中華民國刑法第216條
行使第210條至第215條之文書者，依偽造、變造文書或登載不實
事項或使登載不實事項之規定處斷。


司法院資訊處製作；財團法人民間司法改革基金會備份。
